臺灣桃園地方法院民事裁定　　　　　　　 94年度聲字第492號
聲　請　人　戊○○○
　　　　　　乙○○
　　　　　　梁育慈即梁育菁）.
　　　　　　丙○○
　　　　　　丁○○
　　　　　　梁玉香即李梁玉香.
　　　　　　甲○○
相　對　人　聯益機械廠有限公司
　　　　　　　　　　　9號
法定代理人　施和
上列當事人間聲請返還擔保金事件，本院裁定如下：
    主  文
本院九十三年度存字第二六二號提存事件聲請人所提存之擔保金
新臺幣壹佰拾萬伍仟伍佰元准予返還。
    理  由
一、按應供擔保之原因消滅者，法院應依供擔保人之聲請，以裁
    定命返還其提存物，民事訴訟法第104 條第1 項第1 款定有
    明文；另依同法第106 條，前開規定於其他依法令供訴訟上
    之擔保者準用之。所謂供擔保之原因消滅，係指供擔保人勝
    訴判決確定、供擔保之相對人無損害發生或供擔保人已賠償
    相對人所生之損害等情形而言。次按，當事人（供擔保人）
    於對造當事人（受擔保利益人）聲請強制執行之際，向法院
    提起債務人異議之訴，並聲請法院定相當並確實之擔保而停
    止執行程序者，於債務人異議之訴勝訴確定後，強制執行程
    序應予撤銷，聲請強制執行之當事人（受擔保利益人）即無
    因停止強制執行而受有損害，且強制執行程序既已撤銷，自
    無停止執行可言，自應認其應供擔保之原因消滅。
二、本件聲請意旨略以：聲請人與相對人間因停止強制執行事件
    ，前遵本院93年度聲字第44號裁定，提供擔保金新臺幣1,13
    5,500 元後對本院92年度執字第23707 號強制執行事件聲請
    停止執行，並經本院以93年度存字第262 號提存在案。茲因
    聲請人對相對人所提債務人異議之訴（即本院93年度訴字第
    49號）業經本院判決應將上開強制執行程序撤銷確定，爰依
    民事訴訟法第104 條第1 項第1 款之規定聲請本院准予發還
    上開擔保金等語，並提出停止強制執行程序民事裁定影本1
    紙、提存書影本1 份、國庫存款收款書影本1 紙、本院93年
    度訴字第49號民事判決暨確定證明書影本各1 份為證。
三、經查，聲請人主張之事實，經本院審核其所提出之上開證物
    ，並依職權調閱本院92年度執字第23707 號執行卷宗、93年
    度聲字第44號民事聲請卷宗、93年度存字第262 號提存卷宗
    、93年度訴字第49號民事卷宗，查核屬實。而聲請人依本院
    裁定提供本件擔保金停止強制執行，其擔保之原因在於聲請
    人若因異議之訴敗訴確定，相對人原可因強制執行而早達之
    目的，卻因聲請人提供擔保停止執行，致須俟異議之訴判決
    確定後始能執行，其間所受之損害，即以聲請人所提供之本
    件擔保金作為擔保賠償之用。惟本件債務人異議之訴，既經
    本院以相對人之請求權已因罹於時效，判決撤銷上開強制執
    行程序確定，客觀上而言，相對人已可確定無損害可言，揆
    諸上開說明，聲請人聲請返還擔保金，自無不合，應予准許
    。
四、依民事訴訟法第104 條第1 項第1 款、第106 條，裁定如主
    文。
中　　華　　民　　國　　94　　年　　5 　　月　　30　　日
                  民事第二庭    法　官　范明達
以上正本係照原本作成
如對本裁定抗告須於裁定送達後10日內向本院提出抗告狀，並應
繳納抗告裁判費新台幣1,000 元。
中　　華　　民　　國　　94　　年　　5 　　月　　31　　日
                                書記官　李燕枝
